# 请问陈版主：控股股东无偿转让股权给员工持股平台问题

提问人：chuangz11 时间：2016-07-05 23:28:19
请教陈版主： 假设A公司注册资本 100 万，其中甲持股98%，乙持股2%， 2016 年 3 月 20 日，甲将所持有股权17%无偿转让给员工持股平台（有限合伙企业）丙，乙将2%股权无偿转让给丙，转让后，公司股权结构为：甲持股81%，丙持股19%请问： 1 、甲转让股权给丙，是否涉及股份支付，如涉及，股份支付的账务处理是什么？ 2 、上述无偿转让交易，应缴纳哪些税？涉及哪些税务问题？

回答人：chenyiwei
请说明：在股权转让日，丙的权益结构如何？最终的激励对象、授予价格是否已经确定，即量化到各个最终激励对象？激励对象的服务期限条件和业绩条件是否已经确定？

提问人：chuangz11 时间：2016-07-07 22:59:40
在股权转让时点，丙股东结构为甲持有其股权99%，丁持有其股权1%，丁为公司员工。 2016 年 4 月 20 日，甲将持有丙公司10%股权转让给 5 个公司高管，转让价格是按出资额转让（平价），员工只是签订入伙协议，未约定服务期限条件和业绩条件。

回答人：chenyiwei
丁是否也是最终激励对象之一？如果是，则该 1 ％权益份额对应的股份支付在股权转让日确认；其余 5 个高管的股份支付费用在 2016年 4 月 20 日（或入伙协议签订时，以较早者为准）确认，须注意授予日不同，股份公允价值也不同